【裁判字號】    97,易,369
【裁判日期】    970619
【裁判案由】    竊盜
【裁判全文】
臺灣基隆地方法院宣示判決筆錄           97年度易字第369號
公  訴  人  臺灣基隆地方法院檢察署檢察官
被      告  甲○○
                    現於桃園女子監獄
上列被告因竊盜案件，於中華民國97年6月19日上午09時35分許
，在本院第二法庭宣示判決，出席職員如下：
    法      官  何怡穎
    檢  察  官  乙○○
    書  記  官  鄭梅君
    通      譯  陳國華
法官起立朗讀判決主文、犯罪事實要旨、處罰條文、附記事項，
及告以上訴限制、期間並提出上訴狀之法院，且諭知記載其內容
：
一、主  文：
    甲○○竊盜，累犯，處有期徒刑參月，如易科罰金以新台幣
    壹仟元折算壹日；又竊盜，累犯，處有期徒刑參月，如易科
    罰金以新台幣壹仟元折算壹日。應執行有期徒刑肆月，如易
    科罰金以新台幣壹仟元折算壹日。
二、犯罪事實要旨：
    詳如臺灣基隆地方法院檢察署97年度偵字第2162號、第2207
    號起訴書所載。
三、處罰條文：
    刑法第320條第1項。
四、協商判決除有刑事訴訟法第454條之4第1項第1款於本訊問程
    序終結前，被告撤銷協商合意或檢察官撤回協商聲請者；第
    2款被告協商之意思非出於自由意志者；第4款被告所犯之罪
    非第455條之2第1項所定得以協商判決者；第6款被告有其他
    較重之裁判上一罪之犯罪事實者；第七款法院認應諭知免刑
    或免訴、不受理者情形之一，及違反同條第2項「法院應於
    協商合意範圍內為判決；法院為協商判決所科之刑，以宣告
    緩刑或2年以下有期徒刑、拘役或罰金為限」之規定者外，
    不得上訴。
六、如不服本件判決，得自收受判決送達之日起10日內，向本院
    提出上訴書狀，上訴於第二審法院。
中    華    民    國    97    年    6     月    19    日
                  臺灣基隆地方法院刑事第四庭
                      書  記  官    鄭梅君
                      法      官    何怡穎
以上正本證明與原本無異。
本判決除有刑事訴訟法第455條之4第1項第1款、第2款、第4款、
第6款、第7款所定情形之一，或違反同條第2項規定者外，不得
上訴。
如有前揭除外情形，對於本件判決如有不服，應於收受本判決後
10日內向本院提出上訴書狀，其未敘述上訴理由者，並得於提起
上訴後10日內向本院補提理由書狀（均須按他造當事人之人數附
繕本）「切勿逕送上級法院」。
中    華    民    國    97    年    6     月    19    日
                            書 記 官  鄭梅君
附錄犯罪法條：
刑法第320條
意圖為自己或第三人不法之所有，而竊取他人之動產者，為竊盜罪，處
 5 年以下有期徒刑、拘役或 5 百元以下罰金。
意圖為自己或第三人不法之利益，而竊佔他人之不動產者，依前項之規定
處斷。
附件：
臺灣基隆地方法院檢察署檢察官起訴書
                                      97年度偵字第2162號
                                                  2207號
    被      告  甲○○  女  36歲（民國○○年○月○○日生）
                        住宜蘭縣宜蘭市○○路92巷2弄2號
                        居台北縣瑞芳鎮○○○路41之1號4樓
                        身分證統一編號：Ｚ000000000號
上列被告因竊盜案件，已經偵查終結，認應該提起公訴，茲將犯
罪事實及證據並所犯法條分敘如下：
            犯罪事實
一、甲○○前科部分：甲○○前曾因違反肅清煙毒條例案件，經
    臺灣臺中地方法院以80年度訴字第1542號判決判處有期徒刑
    2 年，緩刑3年確定，復經臺灣宜蘭地方法院以82年度聲字
    第275號裁定撤銷緩刑，又因違反肅清煙毒條例案件，經臺
    灣宜蘭地方法院以82年度訴字第54號判決判處有期徒刑3年2
    月確定，與上開80年度訴字第1542號判決所科之刑接續執行
    ，於民國84年3月15日假釋出監，嗣經撤銷假釋，另因違反
    麻醉藥品管理條例案件，經臺灣高等法院以85年度上易字第
    835號判決判處有期徒刑7月確定，再因違反肅清煙毒條例案
    件，經臺灣高等法院以85年度上訴字第1762號判決判處有期
    徒刑3年4月、3月，應執行有期徒刑3年5月確定，並經臺灣
    高等法院就前開85年度上易字第835 號及85年度上訴字第17
    62號判決所科之刑，以85年度聲字第1118號裁定定應執行有
    期徒刑3年10月，另又因違反肅清煙毒條例案件，經臺灣宜
    蘭地方法院以85年度訴字第373 號判決判處有期徒刑4 年確
    定，並與前開撤銷假釋後所餘刑期及85年度聲字第1118號裁
    定所定之執行刑接續執行，於90年12月20日假釋出監，嗣經
    撤銷假釋，再度入監執行，另經臺灣宜蘭地方法院依據96年
    7月16日施行之中華民國96年罪犯減刑條例之規定，以96年
    度聲減字第58號裁定減刑，於96年7月16日執行完畢。
二、甲○○意圖為自己不法所有，（一）於民國97年1月16日22
    時30分許，佯以購物為由，至台北縣雙溪鄉○○路66號「農
    民超市」，趁上開超市店員林偉明不注意之際，徒手竊取超
    市內貨架所陳列之PANASONIC廠牌3、4號充電電池各2組、可
    即充電電池3組，得手後，甲○○即藏匿於穿著之衣物內，
    另甲○○為掩人耳目，再於上開超市購買飲料2瓶後，至櫃
    臺收銀元職員林明偉處結帳，欲離去上址，嗣經林偉明發現
    甲○○形跡可疑，乃自後追趕甲○○，嗣經警調閱上址監視
    錄影器，經比對指認後始查獲上情。（二）甲○○於97年3
    月14日15時50分許，在臺北縣瑞芳鎮○○街36號前，趁丙○
    ○下車後，尚未熄火之際，徒手竊取丙○○所有之車牌號碼
    KDX─702重型機車1輛，得手後供己作為代步交通工具使用
    ，嗣經丙○○報警處理，再經警調閱上址監視錄影器，比對
    後查獲上情。
二、案經林偉明訴由台北縣政府警察局瑞芳分局報告偵辦。
            證據並所犯法條
一、上開犯罪事實，業據被告甲○○於警詢時自承不諱，核與被
    害人林偉明及丙○○於警詢之證述情節相符，復有台北縣政
    府警察局瑞芳分局指認犯罪嫌疑人紀錄表、監視錄影器翻拍
    照片7、張台北縣政府警察局車輛協尋獲電腦輸入單及贓物
    認領保管單各1紙、照片2張在卷可佐，被告犯嫌，應堪認定
    。
二、核被告甲○○所為，係犯刑法第320條第1項之竊盜罪嫌。所
    犯2罪犯意個別，行為互殊，為數罪，請分論併罰之。另查
    被告有如犯罪事實欄所示前科執行完畢，有本署刑案資料查
    註紀錄表1份在卷供參，其於5年內故意再犯本件有期徒刑以
    上之罪，為累犯，請依刑法第47條第1項規定加重其刑。
三、依刑事訴訟法第251條第1項提起公訴。
    此  致
臺灣基隆地方法院
中    華    民    國    97    年    5     月    28    日
                              檢察官  舒  瑞  金
本件正本證明與原本無異
中    華    民    國    97    年    5     月    29    日
                              書記官  黃  詺  荌
附錄所犯法條：
刑法第320條第1項
    意圖為自己或第三人不法之所有，而竊取他人之動產者，為
    竊盜罪，處5年以下有期徒刑、拘役或5百元以下罰金。


司法院資訊處製作；財團法人民間司法改革基金會備份。
